臺灣桃園地方法院小額民事判決
110年度壢小字第1818號
原      告  渣打國際商業銀行股份有限公司


法定代理人  龐維哲  


訴訟代理人  陳永健  

被      告  林展鵬  
上列當事人間請求清償債務事件，本院於民國111年3月10日言詞
辯論終結，判決如下：
    主    文
一、被告應給付原告新臺幣肆萬貳仟零肆元。
二、訴訟費用新臺幣壹仟元由被告負擔。
三、本判決得假執行。　　
    理 由 要 領
一、本件依民事訴訟法第436條之18第1項規定，除下列理由要領
    外，僅記載主文，其餘省略。
二、原告主張：被告前向原告申請信用卡使用（下稱系爭信用卡
    ），詎被告未依約繳付信用卡帳款連續2期以上，經原告催
    討後仍未依約繳款，依約定債務視為全部到期，被告尚積欠
    原告信用卡帳款本金、利息及違約金共計新臺幣(下同)42,0
    04元(系爭款項)，上開金額為民國110年12月1日前之款項，
    已扣除被告主張盜刷之110年12月1日起之爭議款項。爰依信
    用卡契約法律關係，提起本件訴訟，並聲明：如主文第1項
    所示。
三、被告則以：被告於110年3月間發現系爭信用卡遭盜刷，報警
    後經警方核對有124筆都是刷遊戲網站，金額為6萬多元，11
    0年12月1日起之款項，因為還沒支付給特約商店，所以有列
    為爭議款，被告現在是針對110年12月1日前之款項也主張是
    遭盜刷。系爭系用卡已被刷爆，但原告都沒紙本通知被告繳
    款，僅有寄電子帳單，原告每月都有進出多筆金額及很多信
    件，無法一一查看，且系爭信用卡原告已有1年多沒使用，
    系爭信用卡110年10月、11月被盜刷的金額應該是35,718元
    等語，資為抗辯
四、本院之判斷：
(一)按當事人主張有利於己之事實者，就其事實有舉證之責任。
    但法律別有規定，或依其情形顯失公平者，不在此限，民事
    訴訟法第277條定有明文。原告主張之上開事實，業據其提
    出應收帳款明細查詢表、信用卡申請書、信用卡約定條款、
    系爭信用卡帳務明細等件為憑(見本院110年度司促自第1307
    0號卷第3至6)，且有系爭信用卡帳單明細附卷可參(見本院
    卷第21至23頁)，自堪信為真。而系爭信用卡既確係由被告
    所申領，且為其持有保管，則被告自應就其抗辯系爭款項係
    遭盜刷，原告請求之金額非其消費等非常態事實，負舉證之
    責。
(二)被告固以原告請求之系爭款項為遭盜刷等語置辯，然未舉證
    以實其說。且查，系爭款項之消費日期均為110年12月1日前
    ，而觀諸被告提出之系爭信用卡消費明細，系爭信用卡自11
    0年10月26日起至110年2月1日止(110年10月26日前，因未提
    出明細，是否有刷卡紀錄未可知悉)，每月均有多筆之小額
    刷卡紀錄，且均為「GOOGLE」開頭之項目，而被告迄110年3
    月24日始至警察局報案，有被告報案資料附卷可參(見本院
    卷第16至20頁)，如被告信用卡係遭盜刷，其檢視帳單應可
    知悉，何以連續數月收到帳單均未向原告反應，顯於常情未
    合。至被告辯稱沒紙本通知被告繳款，僅有寄電子帳單及信
    件太多無法一一查看云云。惟查，系爭信用卡係103年2月21
    日申辦，而信用卡申請書第3項載有「申請人同意申請電子
    信用卡帳單...如欲申請紙本月結單，請見信用卡聲明及注
    意事項第14條」，可知系爭信用卡原則係寄送電子帳單，但
    仍可申請紙本帳單，是倘若原告自103年發卡日起，認為原
    告寄發電子帳單造成對帳不便或電子郵件過多無法仔細核閱
    ，可向原告申請變更為紙本帳單，然被告竟捨此不為，自難
    將其未於爭議期限就系爭款項提出疑義乙節歸責於原告，難
    謂被告得執此為拒絕給付系爭款項之理由。復被告未就系爭
    款項係系爭信用卡遭人盜刷所生之事實，提出其他證據供本
    院審酌，依前揭說明，無從為有利被告之認定。準此，系爭
    款項既係被告有效保管系爭信用卡期間所生之債務，自應由
    被告負清償之責。從而，原告請求被告給付如主文第1項所
    示，為有理由，應予准許。
中　　華　　民　　國　　111 　年　　3 　　月　　29　　日
                  中壢簡易庭      法  官  張博鈞
以上為正本係照原本作成。
如不服本判決，應於送達後20日內，向本院提出上訴狀並表明上
訴理由，如於本判決宣示後送達前提起上訴者，應於判決送達後
20日內補提上訴理由書（須附繕本）。
如委任律師提起上訴者，應一併繳納上訴審裁判費。
中　　華　　民　　國　　111 　年　　3 　　月　　29　　日
                                  書記官  張季容
附錄：
一、民事訴訟法第436條之24第2項：
    對於小額程序之第一審裁判上訴或抗告，非以其違背法令為
    理由，不得為之。
二、民事訴訟法第436條之25：
    上訴狀內應記載上訴理由，表明下列各款事項：
    （一）原判決所違背之法令及其具體內容。
    （二）依訴訟資料可認為原判決有違背法令之具體事實。
三、民事訴訟法第471 條第1 項：（依同法第436 條之32第2 項
    規定於小額事件之上訴程式準用之）上訴狀內未表明上訴理
    由者，上訴人應於提起上訴後20日內，提出理由書於原第二
    審法院；未提出者，毌庸命其補正，由原第二審法院以裁定
    駁回之。